Inventaris van het archief van de familie Ten Hove, 1589-1791
Nationaal Archief, Den Haag
- Akte, waarbij aan Pieter Anthony Godin en Isabella Lucretia Bachman Wuytiers van Drakesteyn het recht verleend wordt, vrijelijk over hun in den lande van Utrecht gelegen goederen te mogen beschikken, 1751; 365; 1 charter
- Lijst van familieleden, aangeschreven bij het overlijden van J.L. Bankman Wuytier, douarière Godin., 274
- Eigendomsbewijs voor Johannes de Groot en Frans Gerritse Lask, van een huis met erf, hun verkocht door Jan Cornelisz. Vennewol, 1707; 377; 1 charter
- Boedelscheiding tussen Herman Jäger en de andere erfgenamen van zijn schoonmoeder Jannigje Pieter Wijbrands, 1661; 357; 1 stuk
- Koopcontract, opgesteld door de erfgenamen van Gerrit Jacobs en Grietjen Ariaens, van een huis met erf, gelegen aan de stadsveste tussen de Zijlpoort en de Raacx, 1766; 360; 1 charter
- Akte, waarbij enkele Nijmeegse schepenen erkennen, "gesien en gelesen" te hebben zekere lotcedul van vijf verschillende lotten tussen de kinderen en erfgenamen van Lambert Janssen en Hermanna Scheiffers, afschrift., 18e eeuw; 277; 1 stuk
  (N.B. De lotcedul is niet in de akte vermeld).
- Aantekeningen, gemaakt door Jochem Kromhuizen over zijn huwelijk en zijn gezin, 1610-1626; 263
  Enkele bladen
- Eigenhandig geschreven testament van Jochem Kromhuizen, 1652; 297; 1 stuk
- In het Duits geschreven akte, waarbij Herman Jäger, koopman te Christianshaven zijn zwager Melchior Kromhuizen, koopman te Amsterdam, aanstelt tot zijn gevolmachtigde met bijgaande vertaling, 1663; 347; 2 stukken
- Memorie van de reis van Abraham Kromhuizen met schipper Frederick Wybes van Harlingen naar Riga, 1671; 355; 1 stuk
- Inventaris van de schilderijen uit de boedel van Melchior Kromhuizen, samengesteld door Jan Roosa, 1678; 261; 1 stuk
- Rekest, waarbij Abraham Kromhuizen, als erfgenaam van Barbara Kromhuizen, weduwe van Thomas Ernsthuizen, aan de arbiters verzoekt, zijn mede-erfgenamen Hendrik Wetstein en Pieter van Uchelen als noch mede te doen bijdragen in de betaling van de 100e penning, door Barbara sedert de dood van haar nan betaald, 1716; 318; 1 stuk
- Verklaring, afgegeven door Susanna Kromhuizen - wed. Lunninckhuize, Abraham Kromhuizen en Christina Kromhuizen - weduwe Kerckrinck, dat zij de quoten, voortvloeiende uit de boedelscheiding van Barbara Kromhuizen - weduwe Ernsthuizen ontvangen hebben, 1719; 298; 1 stuk
- Uitnodiging en lees-cedule ter begrafenisse van Susanna van Gistele, weduwe van Abraham van Kromhuizen, 1726; 310; 1 stuk
- Uitnodiging en lees-cedule ter begrafenisse van Abraham Kromhuizen, heer van Den Bosch, 1733; 308; 2 stukken
- Leescedulle ter begrafenisse van Melchior Kromhuizen, 1738; 311; 1 stuk
- Rekeningen, bestemd voor Abraham Kromhuizen, c. 1745; 361; 5 stukken
- Overlijdensbericht van Abraham Kromhuizen en andere hiermee in verband staande stukken, 1751; 332; 1 pak
- Specificatie van de nagelaten goederen van Abraham Kromhuizen, 1751; 384; 1 stuk
- Lijst van de baten en lasten van de percelen, toebehorende aan Abraham Kromhuizen, heer van Den Bosch, (c. 1760); 275; 1 stuk
- Eigendomsbewijs voor Evert Kuypers van een huis, achterhuis en erven, gelegen op de hoek van de Elandsen de Baengracht, hem verkocht door de familie Noppe, 1709; 367; 1 charter
- Schuldbekentenis van Evert Kuypers voor Magdalena de Keyser, weduwe van Gerrit Nospe, groot f. 1.450,--spruitende uit de "koop en kustinge" van een huis te Amsterdam, 1709; 302; 1 stuk
  Het stuk is gecancelleerd.
- Testament van Evert Kuijper en Tryntje Lammers, kopie., 1737; 295; 1 stuk
- Stukken betreffende het overlijden en de begrafenis van Jacob Albert Ligthart, 1730; 319; 1 omslag
- Testament van Joost Lucasz. in Eefgen Baerents met de boedelscheiding hunner erfgenamen, 1627; 337; 2 charters en 1 stuk
- Mutueel testament van Jan Maes en Grietje Lucasdr., 1638; 374; 1 charter
- Akte van verkoop van een huis en erf aan de Heerengracht te Amsterdam door Reynier van Reynevelt, secretaris te Loenen en Anthony Stochuis van Werchoven, als gemachtigden van de erfgenamen van Pieter van Lutsen de Vrede, aan Dirck Munter, oud-schepen van Amsterdam, afschrift., 1680; 364; 1 stuk.
- Schuldbekentenis, waarbij Bartholomeus van Lanck erkent aan mej. Maria Laurentius en mr. Dirck Munter 12.000 gulden te zijn wegens de koop van een huis, 1698; 288; 1 charter
- Octrooi door de Staten van Utrecht verleend aan Willem Pels om te Bogen testeren, 1681; 346; 1 charter
- Eigendomsbewijs voor Andries en Pieter Pels van enige lijfrentebrieven, aan hun verkocht door Philippe de Marolles, procuratie houdende voor Cezar Godefroi te Berlijn, 1699; 358; 1 charter
- Akte van authorisatie, afgegeven door het Hof van Holland, waarbij Pieter Willem van Gelre toestemming krijgt als curator op te treden voor de 80-jarige Beatrix v.d. Daes, weduwe van Pieter Pels en als voogd voor haar innocente zoon, Pieter Hendrik Pels, 1728; 303; 1 stuk
- Akte, waarbij Pieter Visser, oud-schepen te Muiden, verklaart aan Agneta Bouwens, weduwe van Andries Pels, schuldig te wezen de som van f. 650,--, 1742; 375; 1 charter
- Mutueel testament van Andries Pels Pouwelszoon en van Catharina van Fogelman Pietersdochter., 338
- Eigendomsbewijs voor Hendrik Ramaker, echtgenoot van Mayken van Gelder, universeel erfgename van Willem van Canegem, van een huis, gelegen op de stadsvesten tussen de "Raax" en de Zuiderstraat, 1715; 359; 1 charter
- Akte, waarbij Henrick Lups zijn tijnsrecht op de Steenen Molen op de Bommelse stadsveste overdraagt aan Peeter van Enscede, ten behoeve van Reyner van Rensen, burgemeester van Nijmegen, met retroacta., 1628; 376; 3 charters, getransfigeerd
- Uitnodiging voor de begrafenis van Jan van Riedt, 1709; 307; 1 stuk
- Eigendomsbewijs voor Abraham Roeters van 2 lijfrentebrieven, hem verkocht door Mathijs Schouten, 1700; 372; 1 charter
- Huwelijksvoorwaarden tussen Frans Romswinckel en Hermanna ten Hove, 1606; 378; 1 charter
- Eigendomsbewijs voor Pieter Symonsz van der Schellingh van enkele erven, gelegen aan de Herengracht te A'dam, 1615; 345; 6 charters
- Beschikking van de Staten van Holland, waarbij, op verzoek van de erfgenamen van Pieter van Lutsen de Oude het huis "'t Blauwe Lam" ontslagen wordt uit het fideicommis, vermeld in het testament van Maria Pieters van der Schelling, 1681; 336; 1 charter
- Bul, waarbij aan Anton Schulting de doctorstitel in de rechten verleend wordt, 1683; 371; 1 charter
- Benoemingsakte van ds. Anthonius Schultinguis tot hoogleraar te Franeker, 341; 1 charter
- Bul, waarbij aan Johannis Schulting de doctorstitel in de rechten verleend wordt, 1718; 370; 1 charter
- Boedelscheiding tussen de erfgenamen van Jacgues van Soest, 1659; 381; 1 stuk
- Testament van Johanna Maria de Raet, weduwe van Hugo van Strijen, met nadere disposities, afschrift., 1732; 292; 1 stuk
- Testamentaire beschikkingen van David Nuyts aan Magdalena Timmermans, 1631; 290; 4 stukken
- Eigenhandig geschreven testament van Magdalena Timmermans, weduwe van David Nuyts. Met kopie en "staat van goederen", 1631; 259; 2 stukken
- Testament van Magdalena Timmermans, weduwe van David Nuyts, 1643; 299; 1 stuk
- Akte, waarbij Paulus Timmerman, H. van Gistele, N. ten Hove, Paulus van Besselaer, M. ten Hove, Jasper Bosschaert, E. Brandt, Pieter Boll en Melchior Kromhuizen overeenkomen, als erfgenamen - legatarissen en - prelegatarissen gezamenlijk de som van 18.000 car. guldens bijeen te brengen om van alle vorderingen, voortvloeiende uit de nalatenschap van Magdalena Timmermans, weduwe van Davidt Nuyts, bevrijd te zijn, afschrift., 1658; 317; 1 stuk
- Eigendomsbewijs voor Esaias de la Tombe voor 2 huizen en erven op de Elandsgracht, 335; 1 charter
- Bul, waarbij aan Lucas Trip de doctorstitel in de rechten verleend wordt, 1787; 369; 1 charter
- Uitnodigingskaarten voor de begrafenis van mr. Nicolaes de Vicq, 1713; 305; 3 stukken
- Inventaris van alle goederen, middelen en effecten, behorende tot de boedel van mr. David de Wildt en Cornelia van Strijen, 1745; 395; 1 deel
- Testament van David de Wildt en Cornelia van Strijen, kopie., 1752; 294; 1 stuk
- Brieven van Michiel ten Hove aan zijn grootmoeder, vader en zuster, 1713; 276; 4 stukken
- Stukken over begrafenissen van leden der families Ten Hove en Kromhuizen, die nergens kunnen worden ondergebracht, 18e eeuw; 313; 1 omslag
- Geslachtswapen van de familie Van den Hove., 351
- Huwelijksvoorwaarden tussen hertog Arnoldt van Gelre en Catharina van Cleve, 18e eeuw, afschrift, (1740); 324; 1 stuk
- Akte, waarbij verschillende edellieden, waaronder Arnt en Johan ten Hove, door hertog Adolf van Cleef in hun bezit erkend wordt, afschrift., 18e eeuws; 331; 1 stuk
- Akte, waarbij Adolf, hertog van Cleef en graaf Van der Mark, zijn edelen en andere belangrijke onderdanen opdraagt bij zijn dood zijn zoon of zijn dochter als opvolger(ster) te erkennen, afschrift., (1650); 283; 1 stuk
- Huwelijksvoorwaarden tussen Frans Romswinckel en Hermanna ten Hove, 18e eeuws, afschrift, 1725; 281; 1 stuk
- 18e eeuws afschrift van een akte uit 1582, waarbij Claes ten Hove een morgengave van "duysent daler" doet aan zijn vrouw Claesken Lambrechtsz., 1725; 282; 1 stuk
- 18e eeuwse kopieën van:, 1725; 264; 7 stukken
  1e Huwelijkse voorwaarden van Claes ten Hove en Clara Lamberts (duplicaat aanwezig), stamouders der fam. Ten Hove
  2e Huwelijksvoorwaarden tussen Frans Romswinkel en Hermanna ten Hove, dochter van bovengenoemde Claes ten Hove
  3e Boedelscheiding van de goederen van Clara Lamberts (2 van deze acten zijn van de hand van D. ten Hove).
  Met het concept van een verklaring waarin D. ten Hove belooft de papieren nooit ten nadele van de fam. Romswinckel te zullen gebruiken (met concept) en een begeleidende brief van notaris Lemmings.
- 18e eeuws afschrift van een akte van keizer Maximiliaan II, daterende uit 1568, waarin deze aan Joachim Kromhuizen tot recht geeft tot het voeren van een in deze akte beschreven geslachtswapen, (-1720?); 354; 1 stuk
- Grootboek, 1656-1669; 389; 1 deel
  Omtrent de samensteller(s) niets vermeld.
- Catalogus voor een boekverkoping, 1788; 352; 1 stuk
- Catalogus van een schilderijenveiling, te Amsterdam gehouden, 1751; 349; 4 deeltjes
- Voorschriften en recepten voor medicijnen tegen allerhande ziekten, (c. 1780); 350; 1 pak
- Verscheidene rekeningen, 353; 7 stukken